【裁判字號】    98,再微,1
【裁判日期】    980622
【裁判案由】    清償借款
【裁判全文】
臺灣士林地方法院民事裁定               98年度再微字第1號
再 審原 告  臺灣新光商業銀行股份有限公司
法定代理人  甲○○
再 審被 告  乙○○
上列當事人間再審之訴事件，再審原告對於中華民國98年4 月30
日本院97年度小上字第15號確定判決提起再審之訴，本院裁定如
下：
    主  文
再審之訴駁回。
再審訴訟費用新臺幣壹仟伍佰元由再審原告負擔。
    理  由
一、按對於小額程序之第一審裁判，提起上訴或抗告，經以上訴
    或抗告無理由為駁回之裁判者，不得更以同一理由提起再審
    之訴或聲請再審，民事訴訟法第436 條之31規定甚明。
二、本件再審原告主張：原審法院於再審被告提出伊明知再審被
    告所負之借款債務已移轉予訴外人階梯股份有限公司（下稱
    「階梯公司」）承擔（下稱「系爭債務承擔契約」）之主張
    後，未於言詞辯論程序中就此向伊為發問、曉諭，或命伊詳
    為敘明及補充；復忽視伊所為拒絕承認系爭債務承擔契約、
    再審被告應就伊承認系爭債務承擔契約乙情負舉證責任等主
    張；另未審酌伊之授信戶高達數十萬戶，階梯公司又係透過
    訴外人新光行銷股份有限公司私下代再審被告清償借款，伊
    無從得知係何人繳款，故階梯公司之繳款行為應視為就債之
    履行有利害關係者所為之清償，伊不得拒絕，且伊乃金融業
    者，不可能在階梯公司營運不良之情況下，同意由階梯公司
    為免責之債務承擔等情，即於未命再審被告提出有利於其之
    證據之情況下，遽認伊默示同意由階梯公司承擔再審被告對
    伊所負之債務，而駁回伊之請求，顯有違民法第301 條、第
    302 條、民事訴訟法第199 條、第222 條第3 項、第277 條
    等規定等語。並聲明：(一)原確定判決廢棄；(二)再審被告應給
    付再審原告新臺幣（下同）7 萬5,620 元，及自民國96年2
    月9 日起至清償日止，按年息20% 計算之利息。
三、經查，再審原告所執上開再審理由，核與其於本院97年度小
    上字第15號清償借款事件所執之上訴理由相同，業經本院調
    閱上開案卷核閱無訛。原確定判決既以上訴顯無理由而判決
    駁回再審原告之上訴，揆諸首揭規定，再審原告仍執同一理
    由提起本件再審，於法即有不合，應予駁回。
四、本件訴訟費用確定為1,500 元，並應由再審原告負擔。
五、依民事訴訟法第436 條之31、第436 條之32第4 項、第502
    條第1 項、第436 條之19、第95條、第78條，裁定如主文。
中    華    民    國    98    年    6     月    22    日
                  民事第二庭  審判長法  官  俞慧君
                                    法  官  王本源
                                    法  官  張國勳
以上正本證明與原本無異。
本件裁定不得抗告。
中    華    民    國    98    年    6     月    24    日
                                    書記官  周玉惠


司法院資訊處製作；財團法人民間司法改革基金會備份。
